臺灣雲林地方法院刑事裁定
110年度訴字第568號
                                      110年度聲字第914號
公  訴  人  臺灣雲林地方檢察署檢察官
聲  請  人
即  被  告  蘇世榮



聲請人  即
選任辯護人  黃志興律師
            王聖傑律師
上列聲請人因被告違反毒品危害防制條例案件（110年度訴字第5
68號），聲請具保停止羈押，本院裁定如下：
    主  文
蘇世榮應自民國一一一年一月二十六日起延長羈押貳月。
蘇世榮及其辯護人具保停止羈押之聲請均駁回。
    理  由
一、聲請意旨略以：被告蘇世榮因違反毒品危害防制條例案件，
    經鈞院於民國110年10月26日裁定羈押，被告雖於另案假釋
    中犯案，亦曾有通緝之紀錄，且販賣毒品多次，惟各次交付
    之毒品數量及販賣所得利益非鉅，對社會危害程度及影響層
    面、惡性與大量販賣第二級毒品以賺取巨額利潤之毒梟有別
    ，且得以其他替代手段即足以擔保被告到庭而不至於逃亡；
    另被告雖曾遭通緝，惟係因被告當時在外縣市工作，並未住
    在戶籍地，而同居之家人當時年事已高，難以辨別送達文書
    之真意，亦未轉達被告，並非被告有意逃亡，被告於本案無
    逃亡之虞；再者被告祖父已95歲，與被告相依為命，其祖父
    生活上無法自理、不能維持生活且無謀生能力，須被告扶養
    、照料，被告難以拋棄祖父逕自逃亡，請准予新臺幣5萬元
    具保停止羈押等語。
二、按羈押被告，偵查中不得逾2月，審判中不得逾3月。但有繼
    續羈押之必要者，得於期間未滿前，經法院依第101條或第1
    01條之1規定訊問被告後，以裁定延長之；延長羈押期間，
    偵查中不得逾2月，以延長1次為限。審判中每次不得逾2月
    ，如所犯最重本刑為10年以下有期徒刑以下之刑者，第1審
    、第2審以3次為限，第3審以1次為限。刑事訴訟法第108條
    第1項、第5項分別定有明文。又按羈押被告之目的，在於確
    保訴訟程序之進行、確保證據之存在、真實及確保刑罰之執
    行，而被告有無羈押之必要，及羈押後其原因是否仍然存在
    ，有無繼續羈押之必要，應否延長羈押，均屬事實認定之問
    題，法院有依法認定裁量之職權，自得就具體個案情節予以
    斟酌決定，如就客觀情事觀察，法院許可羈押之裁定在目的
    與手段間之衡量並無明顯違反比例原則情形，即無違法或不
    當可言，且關於羈押原因之判斷，尚不適用刑事訴訟上之嚴
    格證明原則，而應適用自由證明程序，第1、2款所言「有事
    實足認為有....之虞」者，學理向稱為「充分理由」，而與
    第3款所言「有相當理由認為有...之虞」之「相當理由」有
    別；以量化為喻，若依客觀、正常之社會通念，認為其人已
    有超過百分之50之逃亡、滅證可能性者，當可認具有相當理
    由認為其有逃亡、滅證之虞，此與前2款至少須有百分之80
    以上，始足認有該情之虞者，自有程度之差別（最高法院98
    年度台抗字第668號裁定意旨參照）。
三、經查：
  ㈠被告因違反毒品危害防制條例案件，由檢察官提起公訴，經
    受命法官訊問後，認為其涉犯毒品危害防制條例第4條第2項
    之販賣第二級毒品罪之犯罪嫌疑重大，且被告所涉販賣第二
    級毒品罪，為最輕本刑5年以上有期徒刑之罪，被告前有通
    緝之紀錄，有事實足認被告有逃亡之虞，有羈押之原因，並
    審酌被告人身自由之利益與法院審理案件之公益，認為非予
    羈押，顯難進行審判之程序，而有羈押之原因及必要，爰依
    刑事訴訟法第101條第1項第1款、第3款之規定，自110年10
    月26日起執行羈押3月在案。
  ㈡茲前開羈押期間即將屆滿，經本院訊問被告，並聽取被告及
    辯護人之意見後，本院審酌被告之自白及起訴書所載之各項
    證據，認被告所犯上開罪嫌之犯罪嫌疑重大；被告前於101
    年、102年，有2次經臺灣雲林地方檢察署、1次經臺灣桃園
    地方法院發布通緝之紀錄，有臺灣高等法院通緝紀錄表在卷
    可按（見本院卷第71頁），顯見被告曾有涉案（分別為詐欺
    、竊盜、毒品）逃亡之事實，且自被告面臨輕罪案件之偵審
    、執行，即未遵期到案配合之情以觀，益徵被告因本案涉犯
    法定最輕本刑5年以上有期徒刑相對較重之罪，逃亡之可能
    性更高，且倘若最終法院判決之結果非其所預期之罪刑，亦
    難期其能服膺法院判決之結果而甘願受罰，可見其逃亡之誘
    因將隨之增加，更難謂無規避審判、執行而潛逃之可能，而
    有相當理由足認其確有逃亡之虞，而仍有刑事訴訟法第101
    條第1項第1、3款之羈押原因。復衡以被告無視國家杜絕毒
    品犯罪之禁令，而將毒品販賣予吸毒者，使購買之吸毒者更
    加產生對毒品之依賴性及成癮性，戕害他人健康，更有滋生
    其他犯罪之可能，販賣次數更達10次，危害社會治安甚鉅，
    經本院斟酌命被告具保之手段不足以確保審判程序之順利進
    行，此際羈押乃為維持刑事司法權有效行使之最後必要手段
    ，而有羈押之必要，爰裁定被告應自111年1月26日起延長羈
    押2月。
  ㈢被告涉犯販賣第二級毒品罪嫌，犯罪嫌疑重大，有羈押之原
    因及必要，無從以具保或其他手段替代等情，業據本院詳述
    如前。聲請人所述前案通緝係因工作而未居住在戶籍地云云
    ，核非經傳喚未到案之正當理由，亦難認被告無逃亡之虞；
    至本院請轄區警員前往被告住所地查訪被告家中情形，警員
    回覆：目前被告之祖父與外勞同住，外勞應是被告之姑姑僱
    請的等情，有本院公務電話紀錄單1紙在卷可查，足徵暫無
    因被告在押而生急迫風險之情形，則非本院審酌是否羈押之
    考量因素。末無證據足認被告有刑事訴訟法第114條所列不
    得駁回具保聲請事由，是以本件被告及辯護人之聲請尚難准
    許，應予駁回。
四、依刑事訴訟法第220條、第101條第1項第1款、第3款、第108
    條第1項、第5項，裁定如主文。
中　　華　　民　　國　　111 　年　　1 　　月　　19　　日
                  刑事第二庭  審判長法  官  王紹銘
                                    法  官  黃麗竹
                                    法  官  簡鈺昕
以上正本證明與原本無異。 　　　　　　　　　　　　　　　
如不服本裁定，應於裁定送達後5 日內向本院提出抗告狀（須附
繕本）。
                                    書記官  林芳宜
中　　華　　民　　國　　111 　年　　1 　　月　　19　　日